【裁判字號】    97,訴,2663
【裁判日期】    970820
【裁判案由】    毒品危害防制條例
【裁判全文】
臺灣臺中地方法院刑事判決              97年度訴字第2663號
公  訴  人  臺灣臺中地方法院檢察署檢察官
被      告  甲○○
                    國民
                    （另案於雲林第二監獄執行中）
上列被告因違反毒品危害防制條例案件，經檢察官提起公訴（九
十七年度撤緩毒偵字第一號），被告於準備程序中就被訴事實為
有罪之陳述，受命法官經聽取當事人之意見後，由本院合議庭裁
定由受命法官獨任改行簡式審判程序，判決如下：
    主   文
甲○○施用第一級毒品，累犯，處有期徒刑玖月。
    犯罪事實
一、甲○○前因施用毒品案件，經送觀察、勒戒後，於民國九十
    三年三月二十二日釋放，並由臺灣臺中地方法院檢察署檢察
    官於九十三年三月二十二日以九十三年度毒偵字第七一三號
    為不起訴處分確定。又於九十三年間因毒品、竊盜案件，經
    本院分別以九十三年度訴字第二二一一號、九十三年豐簡字
    第七二一號判處有期徒刑七月、二月確定，上開二案嗣經本
    院以九十四年度聲字第九四八號定應執行有期徒刑八月確定
    ；嗣又於九十四年間分別因竊盜、毒品、違反替代役實施條
    例案件，經本院分別以九十四年度易字第八一二號、九十四
    年度訴字第一一四一號、九十四年度豐簡字第二九九號判處
    有期徒刑四月、十月、二月確定，後二罪再經本院以九十四
    年度聲字第二四一一號定應執行有期徒刑十一月確定。上開
    各罪（包含已定應執行刑者）經接續執行後，甫於九十五年
    十月三十一日因縮短刑期期滿執行完畢而於翌日出監。詎其
    仍不知戒絕毒癮，復於上開觀察、勒戒執行完畢釋放後五年
    內，基於施用第一級毒品之犯意，於九十六年六月二十九日
    某時（起訴書誤為九十六年七月十六日上午九時許），於臺
    中縣豐原市○○路住處，以海洛因摻水置於注射針筒中施打
    之方式，施用第一級毒品海洛因一次。嗣於九十六年七月一
    日（起訴書誤為九十六年七月十八日下午三時四十分許）為
    警通知至高雄縣政府警察局岡山分局採集尿液送驗而查獲。
二、案經高雄縣政府警察局岡山分局報告臺灣高雄地方法院檢察
    署呈請臺灣高等法院檢察署檢察長核轉臺灣臺中地方法院檢
    察署檢察官偵查起訴。
壹、程序方面：
一、按除被告所犯為死刑、無期徒刑、最輕本刑為三年以上有期
    徒刑之罪或高等法院管轄第一審案件者外，於法院行準備程
    序進行中，被告先就被訴事實為有罪之陳述時，審判長得告
    知被告簡式審判程序之旨，並聽取當事人、代理人、辯護人
    及輔佐人之意見後，裁定進行簡式審判程序；且受命法官行
    準備程序，與法院或審判長有同一之權限；又簡式審判程序
    之證據調查，不受刑事訴訟法第一百五十九條第一項、第一
    百六十一條之二、第一百六十一條之三、第一百六十三條之
    一及第一百六十四條至第一百七十條規定之限制，刑事訴訟
    法第二百七十三條之一第一項、第二百七十九條第二項前段
    、第二百七十三條之二分別定有明文。
二、查本件被告甲○○所犯為死刑、無期徒刑、最輕本刑為三年
    以上有期徒刑以外之罪，且非高等法院管轄第一審之案件，
    經本院合議庭裁定由受命法官行準備程序時，被告就被訴事
    實為有罪之陳述後，復經本院合議庭裁定由受命法官獨任行
    簡式審判程序，是其證據之調查，自不受刑事訴訟法第一百
    五十九條第一項、第一百六十一條之二、第一百六十一條之
    三、第一百六十三條之一及第一百六十四條至第一百七十條
    規定之限制，合先敘明。
貳、實體方面：
一、上開犯罪事實，業據被告甲○○於警詢、偵訊及本院審理中
    供承不諱，而其於九十六年七月一日上午八時三十七分在高
    雄縣政府警察局岡山分局經其同意所採集之尿液經以氣相層
    析質譜儀（GC/MS）方法檢驗結果，其可待因閾值濃度為248
    0ng/ml、嗎啡閾值濃度為15980ng/ml，確呈施用第一級毒品
    海洛因代謝物之可待因、嗎啡陽性反應，有臺灣檢驗科技股
    份有限公司九十六年七月十二日出具之濫用藥物尿液檢驗報
    告（報告編號：KＺ000000000000號）、高雄縣政府警察局岡
    山分局尿液對照表及執行尿液採驗同意書各一紙在卷可稽。
    且一般人注射海洛因或嗎啡後經體內吸收代謝約三十分鐘後
    ，以嗎啡型態為主開始排入尿中，而以最初六至十二小時排
    泄量最多，約有百分之七十五之毒品代謝物（嗎啡）可在注
    射後二十四小時內陸續由尿中排出體外，剩餘量則可能在數
    日內分別排出體外，故一般而言，施用多量毒品者，於施用
    後四、五日仍有可能檢出低濃度毒品反應等情，有法務部調
    查局以九十二年一月二日調科壹字第０九一００八九二０三
    ─０號函示可資佐憑，足見被告上開自白與事實相符。從而
    ，被告上開施用第一級毒品海洛因之犯行，洵堪認定。
二、查海洛因係毒品危害防制條例第二條第二項第一款所規定之
    第一級毒品。核被告上揭所為，係犯同條例第十條第一項之
    施用第一級毒品罪。被告為施用而持有第一級毒品，其持有
    之低度行為，應為施用之高度行為所吸收，不另論罪。又被
    告於九十三年間因毒品、竊盜案件，經本院分別以九十三年
    度訴字第二二一一號、九十三年豐簡字第七二一號判處有期
    徒刑七月、二月確定，上開二案嗣經本院以九十四年度聲字
    第九四八號定應執行有期徒刑八月確定；嗣又於九十四年間
    分別因竊盜、毒品、違反替代役實施條例案件，經本院分別
    以九十四年度易字第八一二號、九十四年度訴字第一一四一
    號、九十四年度豐簡字第二九九號判處有期徒刑四月、十月
    、二月確定，後二罪再經本院以九十四年度聲字第二四一一
    號定應執行有期徒刑十一月確定。上開各罪（包含已定應執
    行刑者）經接續執行後，甫於九十五年十月三十一日因縮短
    刑期期滿執行完畢而於翌日出監等節，有臺灣臺中地方法院
    檢察署刑案資料查註紀錄表及臺灣高等法院被告前案紀錄表
    各一份在卷可按，其於有期徒刑執行完畢後五年以內，故意
    再犯本件有期徒刑以上之罪，應依刑法第四十七條第一項之
    規定，論以累犯，並依法加重其刑。爰審酌被告施用第一級
    毒品，經觀察勒戒後，仍不知戒惕，仍多次再度施用毒品不
    綴，既經判刑確定執行後，仍無視於毒品對於自身健康之戕
    害及國家對於杜絕毒品犯罪之禁令而不知戒除惡習，惡性非
    輕，然念及其施用毒品並無危害他人，犯罪手段亦尚屬平和
    ，所生損害並非鉅大，且被告犯後均坦承犯行，尚見悔意之
    犯罪後態度，量處如主文所示之刑，以資懲儆。
據上論斷，應依刑事訴訟法第二百七十三條之一第一項、第二百
九十九條第一項前段，毒品危害防制條例第十條第一項，刑法第
十一條、第四十七條第一項，判決如主文。
中    華    民    國    97    年    8     月    20    日
                  刑事第四庭    法  官  林學晴
上正本證明與原本無異。
如不服本判決，應於收受送達後10日內向本院提出上訴書狀（應
敘述具體理由並附繕本）。
上訴書狀如未敘述理由，應於上訴期間屆滿後20日內補提理由書
於本院。
                                書記官  簡雅文
中    華    民    國    97    年     8    月    20    日
【
附錄本案論罪科刑法條全文】毒品危害防制條例第十條：
施用第一級毒品者，處六月以上五年以下有期徒刑。


司法院資訊處製作；財團法人民間司法改革基金會備份。
